臺灣高等法院臺南分院刑事裁定
110年度聲減字第1號
聲  請  人  臺灣高等檢察署臺南檢察分署檢察官
受  刑  人  侯景銘
上列聲請人因受刑人數罪併罰有二裁判以上，聲請減刑及定應執
行之刑（110年度執聲字第318號），本院裁定如下：
    主  文
聲請駁回。
    理  由
一、聲請意旨略以：受刑人侯景銘因違反槍砲彈藥刀械管制條例
    等數罪，先後判決確定如附表所示，附表所示之罪犯罪時間
    均在民國96年4月24日前，其中附表編號2、3之罪與中華民
    國96年罪犯減刑條例第2條第1項第3款規定相符，依同條例
    第8條第1項、第3項聲請減刑，而其所犯餘罪，雖依同條例
    第3條之規定不予減刑，惟仍應依同條例第11條規定，定其
    應執行之刑等語。
二、就如附表編號2、3所示之罪所處之刑聲請減刑部分：
㈠、按96年減刑條例應減刑之罪，已經判決確定尚未執行或執行
    未完畢者，由檢察官或應減刑之人犯聲請最後審理事實之法
    院裁定之，為該條例第8條第1項所明定。是聲請減刑，以應
    減刑之罪已判決確定，而於該減刑條例施行之日即96年7月1
    6日，尚未執行或執行未完畢者為限，如於該條例施行之前
    ，其刑已執行完畢者，即無再予減刑之可言(最高法院108年
    度台抗字第8號裁定意旨參照)。
㈡、查受刑人犯如附表編號1至3所示之罪所處之刑，經本院以86
    年度聲字第500號刑事裁定，裁定應執行有期徒刑3年10月確
    定，受刑人入監執行後，嗣於88年5月7日縮短刑期假釋出監
    ，於89年1月4日有期徒刑所餘刑期內未經撤銷假釋，其未執
    行之刑，以已執行論等情，有如附表編號1至3所示各該刑事
    判決、本院86年度聲字第500號刑事裁定及臺灣高等法院被
    告前案紀錄表附卷可稽。準此，受刑人所犯如附表編號2、3
    所示之罪，固係於96年4月24日以前所犯，然於同年7月16日
    減刑條例施行前既已執行完畢，揆諸上揭說明，即與上開減
    刑條例第8條第1項所規定「尚未執行或執行未完畢」之要件
    不合，自不在減刑之列，是檢察官就受刑人所犯如附表編號
    2、3所示之罪所處之刑聲請減刑，於法尚有未合，此部分聲
    請，應予駁回。
三、就如附表編號1至4所示之罪所處之刑聲請定應執行刑部分：
㈠、按裁判確定前犯數罪者，併合處罰之，刑法第50條定有明文
    。是須以裁定定其應執行之刑者，當以裁判確定前所犯者為
    前提，於被告一再犯罪，經受諸多科刑判決確定之情形，上
    揭所謂裁判確定，乃指首先確定之科刑判決而言，亦即以該
    首先判刑確定之日作為基準，凡在該日期之前所犯之各罪，
    應依刑法第51條各款規定，定其應執行之刑；在該日期之後
    所犯者，則無與之前所犯者合併定執行刑之餘地（最高法院
    99年度台非字第299號裁判意旨參照）。又按已經裁判定應
    執行刑確定之各罪，如再就其各罪之全部或部分重複定應執
    行刑，均屬違反一事不再理原則，不以定刑之各罪範圍全部
    相同者為限(最高法院刑事大法庭110年度台抗大字第489號
    裁定參照)。
㈡、查受刑人所犯如附表編號1至4所示之罪所處之刑，均經判決
    確定，而首先判決確定日為附表編號1之「85年6月7日」，
    而如附表編號1、4所示違反槍砲彈藥刀械管制條例及殺人等
    罪之犯罪日期，均在「85年6月7日」之前，固合於裁判確定
    前數罪併罰情形，然受刑人所犯如附表編號2所示之違反槍
    砲彈藥刀械管制條例罪（未經許可無故持有可發射子彈具殺
    傷力之改造玩具手槍罪)，其犯罪日期自80年間某日起至「8
    5年11月21日」，另受刑人所犯如附表編號3所示之違反槍砲
    彈藥刀械管制條例罪（未經許可無故寄藏改造模型槍罪），
    其犯罪日期則自84年1月間某日起至「85年10月21日」等情
    ，有如附表編號1至4所示各該刑事判決及臺灣高等法院被告
    前案紀錄表存卷足參，又因無故持有及無故寄藏而當然持有
    槍枝，該等持有之繼續，為行為之繼續，而非狀態之繼續，
    亦即一經非法持有，該罪雖告成立，但其完結，須繼續至持
    有行為終了時為止（最高法院81年度台非字第181號判決意
    旨參照），是難認受刑人所犯如附表編號2、3所示之違反槍
    砲彈藥刀械管制條例罪，係在「85年6月7日」之前，依上開
    說明，並不合於刑法第50條裁判確定前犯數罪併合處罰之規
    定。是檢察官就受刑人所犯如附表編號2、3所示之罪所處之
    刑，與受刑人所犯如附表編號1、4所示之罪所處之刑，聲請
    定應執行刑，於法不合，此部分聲請，應予駁回。
㈡、又受刑人犯如附表編號1至3所示之罪所處之刑，前經本院以8
    6年度聲字第500號刑事裁定，裁定應執行有期徒刑3年10月
    確定，已如前述。而受刑人所犯如附表編號1所示之罪所處
    之刑，與受刑人所犯如附表編號4所示之罪所處之刑，固合
    於刑法第50條裁判確定前犯數罪併合處罰之規定。惟依前揭
    最高法院刑事大法庭110年度台抗大字第489號裁定，受刑人
    所犯如附表編號1所示之罪所處之刑，如再與受刑人所犯如
    附表編號4所示之罪所處之刑重複定應執行刑，則屬違反一
    事不再理原則，此部分聲請，於法不合，亦應予駁回。
四、綜上所述，本件聲請人之聲請，於法不合，應予駁回。
據上論斷，應依刑事訴訟法第220條，裁定如主文。 　　　　
中　　華　　民　　國　　110 　年　　9 　　月　　27　　日
                  刑事第四庭    審判長法　官  郭玫利
                                      法　官  曾子珍
                                      法　官  陳金虎
以上正本證明與原本無異。
如不服本裁定，應於收受本裁定後五日內向本院提出抗告狀。
                                      書記官  蘇文儀
中　　華　　民　　國　　110 　年　　9 　　月　　27　　日